臺灣臺南地方法院刑事判決
公　訴　人　臺灣臺南地方法院檢察署檢察官
被　　　告　乙○○
　　　　　　　　（現另案於臺灣臺南監獄臺南分監執行中）
上列被告因竊盜案件，經檢察官提起公訴（九十五年度偵字第一
四五一三號），於準備程序期日就被訴事實為有罪之陳述，經本
院合議庭裁定由受命法官獨任行簡式審判程序，並判決如下：
    主  文
乙○○共同竊盜，累犯，處有期徒刑壹年貳月。
    事  實
一、乙○○前於民國（下同）九十二年間，因違反毒品危害防制
    條例案件，經臺灣高等法院高雄分院以九十二年度上訴字第
    二二二二號判決判處有期徒刑一年二月確定，甫於九十四年
    八月十五日縮刑期滿執行完畢。
二、緣乙○○所有之車牌號碼ＮＭＬ—一七六號重型機車引擎損
    壞，遂於九十五年七月八日中午十二時三十分許與真實姓名
    年籍不詳綽號「阿川」之成年男子一同前往臺南市○區○○
    路二段三五號「新安機車行」，交由蔡佳洲維修，並以此為
    由向不知情之蔡佳洲借用車牌號碼ＶＢＺ—七六七號機車代
    步。
三、詎乙○○與該真實姓名年籍不詳綽號「阿川」之成年男子竟
    共同基於意圖為自己不法所有之犯意聯絡與行為分擔，於九
    十五年七月九日上午八時五分許，由乙○○騎乘借得之前開
    機車附載綽號「阿川」之男子，至臺南縣永康市○○路二二
    一號丙○○所經營之「聯州電料行」，推由綽號「阿川」之
    男子下車進入店內（無故侵入他人住宅部分未據告訴），迅
    速徒手竊取置於該店內門口之電纜線一捆（市價約新臺幣一
    萬元），得手後，由乙○○接應逃離現場，並將竊得之電纜
    線變賣予舊貨商換取現金朋分花用。
四、案經臺南縣警察局永康分局報告臺灣臺南地方法院檢察署檢
    察官偵查後提起公訴。
    理  由
一、本件被告乙○○所犯為死刑、無期徒刑、最輕本刑為三年以
    上有期徒刑以外之罪，亦非屬高等法院管轄之第一審案件，
    其於準備程序進行中，先就被訴事實為有罪之陳述，經法官
    告知簡式審判程序之旨，並聽取檢察官之意見後，依刑事訴
    訟法第二百七十三條之一第一項、第二百七十三條之二等規
    定，裁定由受命法官獨任進行簡式審判程序，且不受同法關
    於證據能力認定及調查方式規定之限制，合先敘明。
二、前開犯罪事實有以下事證可資證明：
  (一)被告乙○○於本院審理時坦承不諱。
  (二)證人即新安機車行修車師傅蔡佳洲於警詢及偵查中具結之證
    述。
  (三)證人即被害人丙○○於警詢及偵查中具結之證述。
  (四)證人即目擊者陳展宏於警詢之證述。
  (五)現場照片五幀、證人楊宏洲提出之貨款請求書、臺南市警察
    局第四分局扣押物品目錄表、贓物認領保管單各一份。
  (六)臺南縣警察局永康分局刑案現場勘察紀錄表一份、車籍作業
    系統—查詢認可資料二紙、現場照片、監視器翻拍照片各二
    幀。
三、論罪科刑
  (一)核被告前開所為，係犯刑法第三百二十條第一項普通竊盜既
    遂罪。而被告與真實姓名年籍不詳綽號「阿川」之成年男子
    二人就上述犯行，有犯意聯絡及行為分擔，均為共同正犯。
  (二)又查，被告有犯罪事實欄所載之前科，此有臺灣高等法院被
    告前案紀錄表及臺灣臺南地方法院檢察署刑案資料查註紀錄
    表各一件在卷可稽，其受有期徒刑執行完畢後五年內故意再
    犯本件有期徒刑以上之罪，為累犯，依法應加重其刑。
  (三)爰審酌被告乃從事水電業，竟先後於：1.九十五年一月十日
    、同年四月二十日、四月二十八日，分別在高雄市○○路與
    隆盛路口、華夏路與民族路口、熱河二街等處，竊取鋼筋、
    電纜線等物，經臺灣高等法院高雄分院於同年九月十五日以
    九十五年度上易字第五０七號判決判處有期徒刑三月確定；
    2.於同年七月十一日，在臺南市○○路，竊取機車一輛，經
    本院於同年八月十四日以九十五年度簡字第二四五０號判決
    判處有期徒刑五月確定；3.同年七月九日再犯本件；4.同年
    十一月十二日，在臺南市○○路竊取電線三捲，經本院以九
    十五年度簡字第三八０六號審理中；其中被告目前正在執行
    前開確定判決科處之徒刑中等多次竊盜前科，此有臺灣高等
    法院被告前案紀錄表及臺灣臺南地方法院檢察署刑案資料查
    註紀錄表及前開判決書各一份在卷可稽，足徵被告於九十五
    年間即犯下六起竊盜案件，屢經法院判決處刑，猶未記取教
    訓，仍一再犯案，目無法紀，惡性非輕，且正值壯年，國中
    畢業之智識程度，四肢健全，竟不思以正當途徑賺取所需，
    僅因貪圖不法利益，視他人所有為無物，所竊財物價值非微
    ，所幸竊盜手段尚屬平和，犯後坦承犯行態度尚佳以及其與
    綽號「阿川」間之參與程度等一切情狀，認蒞庭檢察官對被
    告具體求刑一年二月，核屬罪刑相當，而被告對於檢察官之
    具體求刑亦表同意，是以，爰量處如主文所示之刑，以示懲
    儆。
四、至公訴人認應對被告宣告刑前強制工作部分
  (一)按保安處分係對受處分人將來之危險性所為拘束其身體、自
    由等之處置，以達教化與治療之目的，乃為刑罰之補充制度
    ，本諸法治國家保障人權之原理及刑法之保護作用，其法律
    規定之內容，應受比例原則之規範，使保安處分之宣告，與
    行為人所為行為之嚴重性、行為人所表現之危險性，及對於
    行為人未來行為之期待性相當。而保安處分中之強制工作，
    旨在對嚴重職業性犯罪及欠缺正確工作觀念或無正常工作因
    而犯罪者，強制其從事勞動，以學習一技之長及正確之謀生
    觀念，使其日後重返社會後，能適應社會生活，此觀刑法第
    九十條第一項及竊盜犯贓物犯保安處分條例第三條第一項規
    定，亦均係本此意旨而制定，而由法院視行為人之危險性格
    ，決定應否交付強制工作，以達特別預防之目的。據此，拘
    束其中不具社會危險性之受處分人之身體、自由部分，其所
    採措施與所欲達成預防矯治之目的及所需程度，即不合憲法
    第二十二條所定之比例原則（司法院大法官會議釋字第四七
    一號解釋意旨參照）。
  (二)查被告於九十五年間雖犯六起竊盜案件，先後經臺灣高等法
    院高雄分院及本院判決處刑，已見前述，並有前開臺灣高等
    法院被告前案紀錄表及臺灣臺南地方法院檢察署刑案資料查
    註紀錄表在卷可稽，然在此之前，被告僅於七十八年間犯賭
    博案件，經臺灣高等法院以七十八年度上易字第二一七九號
    判處有期徒刑七月，罰金銀元五千元確定；又於八十一年因
    違反肅清煙毒條例案件經應法院判處有期徒刑四年確定；復
    於九十二年間因違反毒品危害防制條例案件，經臺灣高等法
    院高雄分院以九十二年度上訴字第二二二二號判決判處有期
    徒刑一年二月確定，亦有前開臺灣高等法院被告全國前案紀
    錄表附卷可憑，可見被告在此之前並無任何竊盜之前科。復
    參以被告再犯前開竊盜案件之時，距離其前犯賭博、肅清煙
    毒條例、毒品危害防制條例等經判決處刑之案件，期間已間
    隔最短三年，長則有十餘年，足徵被告並非有犯罪習慣之人
    。另其有從事水電之正當工作，亦非欠缺正確工作觀念或無
    正常工作因而犯罪者。且其因竊盜案件而為法院判決處刑部
    分，目前正在執行有期徒刑期間，亦難預見被告無法因此得
    到教化之功效，是以，依前開說明，實難認被告有慣常性或
    有犯罪習慣，從而，本院依被告犯罪之情節，認諭知有期徒
    刑之宣告，已足收矯治之效，因此，公訴人認有諭知併宣告
    保安處分，尚有未洽，併此敘明。
據上論斷，應依刑事訴訟法第二百七十三條之一第一項、第二百
九十九條第一項前段，刑法第三百二十條第一項、第二十八條、
第四十七條，刑法施行法第一條之一，判決如主文。
本案經檢察官甲○到庭執行職務。
中　　華　　民　　國　　96　　年　　1 　　月　　31　　日
                  刑事第四庭   法  官  黃欣怡
以上正本證明與原本無異
如不服本判決應於送達十日內向本院提出上訴狀
中　　華　　民　　國　　96　　年　　1 　　月　　31　　日
                               書記官  陳怡吟
附表：
附錄法條：
中華民國刑法第三百二十條第一項：
意圖為自己或第三人不法之所有，而竊取他人之動產者，為竊盜
罪，處五年以下有期徒刑、拘役或五百元以下罰金。
